【裁判字號】    90,易,1602
【裁判日期】    900910
【裁判案由】    賭博
【裁判全文】
臺灣臺南地方法院刑事判決                          九十年度易字第一六二號
    公  訴  人  臺灣台南地方法院檢察署檢察官
    被      告  戊○○
                甲○○
                乙○○
                己○○
右列被告因賭博案件，經檢察官提起公訴（九十年度偵字第七四○一號），本院判決
如左：
    主  文
戊○○共同以賭博為常業，處有期徒刑伍月，如易科罰金，以參佰元折算壹日。
甲○○共同以賭博為常業，處有期徒刑肆月，如易科罰金，以參佰元折算壹日，緩刑
參年。
乙○○在公眾得出入之場所賭博財物，處罰金貳仟元，如易服勞役，以參佰元折算壹
日。
己○○在公眾得出入之場所賭博財物，處罰金貳仟貳佰元，如易服勞役，以參佰元折
算壹日。
扣案之電動賭博機具貳拾壹台（含王牌對決貳台、超級金明星捌台、豹中豹壹台、滿
天星參台、滿貫大亨肆台、東方之珠參台及ＩＣ板貳拾壹片）、寄分卡陸張（其中壹
點伍張、伍點壹張）及賭資新台幣壹仟元，均沒收之。
    事  實
一、戊○○自民國九十年五月二十一日起，在台南縣永康市○○路四六巷五四號其所
    經營之「昇利星電子遊戲場」之公眾得出入場所，擺設電動賭博機具共二十一台
    （含王牌對決二台、超級金明星八台、豹中豹一台、滿天星三台、滿貫大亨四台
    、東方之珠三台）與不特定人賭博財物，每日營利約新台幣（下同）一千餘元，
    而以之為常業。並自九十年六月十八日起以月薪一萬五千元之代價格，僱用與之
    有犯意連絡之甲○○在該處擔任開分、洗分及兌換寄分卡、現金之工作。其賭博
    方式為由賭客付現與戊○○或甲○○開分押注把玩，如押中，賭客可得不等倍數
    之分數，並以所贏得之分數換取寄分卡後，繼續玩用或持向甲○○兌換現金；如
    未押中，則押注金悉歸機台所有人戊○○所有。嗣於九十年六月二十七日十二時
    四十分許，適有乙○○、己○○、丁○○等人在上址賭博財物，乙○○並以其所
    持有之寄分卡十點向甲○○兌換現金一千元時，為警當場查獲，並扣得上開供賭
    博機具二十一台（含ＩＣ板二十一片）、寄分卡一點五張、五點一張及賭資一千
    元。
二、案經台南縣警察局永康分局報請台灣台南地方法院檢察署檢察官偵查起訴。
    理  由
一、訊據被告戊○○、甲○○、乙○○等人均坦承有上開賭博犯行，核與證人即台南
    縣永康分局警員丙○○於偵、審證述情節相符，並有上開供賭博機具二十一台（
    含ＩＣ板二十一片）、寄分卡一點五張、五點一張及賭資一千元等扣案可稽。堪
    信被告自白與事實相符，渠等犯行明確，均堪認定。
二、訊據被告己○○矢口否認有賭博犯行，並辯稱：伊只是單純娛樂，不知可以兌換
    現金云云。惟查，被告戊○○、甲○○有於上開時地，共同以上開電動機具與不
    特定人賭博財物之事實，業據被告戊○○、甲○○、乙○○分別於警訊及本院審
    理中供承不諱，並經證人丙○○於偵、審證述情節相符，且有上開賭博機具二十
    一台（含ＩＣ板二十一片）、寄分卡一點五張、五點一張及賭資一千元等扣案可
    稽。另據被告於警訊供稱：伊當日輸了一百元，並無兌換現金等語，可知被告當
    日未經查獲有兌換現金之事實，乃因被告押注後並未贏得分數所致，而不能憑此
    否定被告己○○有與被告戊○○、甲○○，利用上開電動機具內之ＩＣ板程式決
    定偶然輸贏之對賭行為，被告己○○所辯，應係事後卸責之詞，不足採信。其犯
    行亦堪認定。
三、按刑法上所謂常業犯，係指反覆以同種類之行為目的之社會活動職業性犯罪而言
    ，亦即恃犯罪以維生，縱令同時兼操持其他職業，仍無礙其為常業犯罪，非謂常
    業犯必須別無其他正當職業始克構成，最高法院八十二年台上字第二０七一號著
    有判例可資參照。被告戊○○於前開遊樂場擺設電玩二十一台，規模不小，足認
    被告戊○○恃此為生；被告甲○○以月薪二萬元之報酬受雇於被告，負責開洗分
    及兌換寄分卡、現金等工作，係參與賭博罪構成要件之行為，且以被告戊○○支
    付之薪資賴以維生，亦為常業犯。是核被告戊○○、甲○○二人所為，均係犯刑
    法第二百六十七條之常業賭博罪。被告乙○○、己○○均係犯同法第二百六十六
    條第一項前段之賭博罪。被告戊○○、甲○○，就上開犯行有犯意聯絡及行為分
    擔，均應論以共同正犯。爰審酌被告戊○○經營規模不小、犯罪時間不長；被告
    甲○○係受僱擔任開分員，未獲有暴利及被告乙○○、己○○僅係賭客，犯情較
    輕，及渠等均無不良前科紀錄及犯後戊○○、甲○○、乙○○坦承犯行，被告己○○否認犯行之態度等一切情狀，各量處如主文所示之刑，並諭知被告戊○○、
    甲○○有期徒刑易科罰金及被告乙○○、己○○罰金易服勞役之折算標準，以資
    懲儆。又被告甲○○未曾受有期徒刑以上刑之宣告，此有台灣高等法院被告全國
    前案紀錄表一件附卷可憑，其坦承犯行頗具悔意，經此罪刑宣告之教訓後，當知
    所警惕而無再犯之虞，本院認所宣告之有期徒刑，以暫不執行為適當，爰併宣告
    緩刑參年，以勵自新。至於被告戊○○、乙○○、己○○雖均未受有期徒刑以上
    刑之宣告，戊○○、乙○○並均坦承犯行，但被告戊○○經營該賭博場所，對社
    會善良風氣所生之不良影響甚深，而被告乙○○、己○○僅處以罰金刑，如予宣
    告緩刑，恐不足為誡，故不予宣告緩刑，附此敘明。扣案之賭博性電動玩具二十
    一台（含王牌對決二台、超級金明星八台、豹中豹一台、滿天星三台、滿貫大亨
    四台、東方之珠三台及ＩＣ板二十一塊）、寄分卡一點五張、五點一張及賭資一
    千元分別為當場賭博之器具與在賭檯之財物，併依刑法第二百六十六條第二項之
    規定宣告沒收。
四、同案被告丁○○另行審結，附此敘明。
五、據上論斷，應依刑事訴訟第二百九十九條第一項前段，刑法第二十八條、第二百
    六十六條第一項前段、第二項、第二百六十七條、第四十一條第一項前段、第四
    十二條第二項、第七十四條第一款、罰金罰鍰提高標準條例第一條前段，第二條
    ，判決如主文。
中      華      民      國      九十      年      九      月      十    日
                              臺灣臺南地方法院刑事第二庭
                                         法  官  賴  純  慧
右正本證明與原本無異
如不服本判決應於送達後十日內向本院提出上訴狀
                                         書記官  莊  淑  雅
中      華      民      國      九十      年      九    月      十一    日
附錄本案論罪科刑法條全文：
刑法第二百六十六條第一項前段
  在公共場所或公眾得出入之場所賭博財物者，處一千元以下罰金。
刑法第二百六十七條
  以賭博為常業者，處二年以下有期徒刑，得併科一千元以下罰金。


司法院資訊處製作；財團法人民間司法改革基金會備份。
